Minutes et répertoires du notaire Guillaume DANLOUX-DUMESNILS, 28 février 1821 - décembre 1830 (étude XXVIII)
Archives nationales
- Répertoire(s) de Guillaume DANLOUX-DUMESNILS, 28 février 1821 - 1830; MC/RE/XXVIII/18 - MC/RE/XXVIII/20
  - Répertoire. 1829, 31 octobre - 1830, 31 octobre 1829 - 1830; MC/RE/XXVIII/20
    - Inventaire après décès: Rousseau, François. Propriétaire. Mortellerie (rue de la), n° 98, 7 novembre 1829
      inventaire après décès; Mortellerie (rue de la); Rousseau, François
    - Inventaire après décès: Prévost, Hélène-Catherine-P. Jacob, Pierre-Joseph (veuve). VILLEMOMBLE (Seine-Saint-Denis), 10 novembre 1829
      inventaire après décès; Villemomble (Seine-Saint-Denis); Prévost, Hélène-Catherine-P.; Jacob, Pierre-Joseph
    - Inventaire après décès: Simon, Jean. Ferrailleur (marchand). Lappe (rue de), n° 38 bis, 16 novembre 1829
      inventaire après décès; Lappe (rue de); Simon, Jean; commerçant; forgeron
    - Inventaire après décès: Meriel, Félicité-Madeleine. Jolly, Jean-Vincent-Théodore (veuve). Saint-Louis (rue), n° 69, 19 novembre 1829
      inventaire après décès; Saint-Louis (rue); Meriel, Félicité-Madeleine; Jolly, Jean-Vincent-Théodore
    - Inventaire après décès: Lafayetiere, Louise-Dorothée-Jacqueline-Henriette de. Lavenu, Raymond de (veuve). Vaugirard (rue de), n° 52, 20 novembre 1829
      inventaire après décès; Vaugirard (rue de); Lafayetiere, Louise-Dorothée-Jacqueline-Henriette de; Lavenu, Raymond de
    - Inventaire après décès: Vibert, Jeanne. Meunier, Charles-Antoine-François (épouse). Charenton (rue de), n° 185, 23 novembre 1829
      inventaire après décès; Charenton (rue de); Vibert, Jeanne; Meunier, Charles-Antoine-François
    - Inventaire après décès: Dulieu, Jeanne-Marie-Anne. Caze, Bertrand (épouse). Arsenal (place de l'), pavillon de Sully, 24 novembre 1829
      inventaire après décès; Arsenal (place de l'); Dulieu, Jeanne-Marie-Anne; Caze, Bertrand
    - Inventaire après décès: Mangin, Marguerite. Collin, Benoît (veuve en 3e noces); Boizard, Nicolas (veuve en 2e noces); Labarre, Jean-Pierre (épouse en 1ères noces et divorcée). Cotte (rue de), n° 10, 8 janvier 1830
      inventaire après décès; Cotte (rue de); Mangin, Marguerite; Collin, Benoît; Boizard, Nicolas; Labarre, Jean-Pierre
    - Inventaire après décès: Aubert, Thérèse. Pointe, Jacques-Michel (épouse). Gravilliers (rue des), n° 23, 18 janvier 1830
      inventaire après décès; Gravilliers (rue des); Aubert, Thérèse; Pointe, Jacques-Michel
    - Inventaire après décès: Ducet, Louise-Marie. Morel, Claude-François (épouse). Faubourg-Saint-Antoine (rue du), n° 52, 26 janvier 1830
      inventaire après décès; Faubourg-Saint-Antoine (rue du); Ducet, Louise-Marie; Morel, Claude-François
    - Inventaire après décès: Legrand, Romain-Alexandre. Bercy-Saint-Antoine (rue de), n° 41, 5 février 1830
      inventaire après décès; Bercy-Saint-Antoine (rue de); Legrand, Romain-Alexandre
    - Inventaire après décès: Mougenot, François-Marie. Marché-Beauveau (place du), n° 2 bis, 17 février 1830
      inventaire après décès; Marché-Beauveau (place du); Mougenot, François-Marie
    - Inventaire après décès: David, Marie-Justine. Joulin, Denis (veuve). Basfroi (rue), n° 15, 3 mars 1830
      inventaire après décès; Basfroi (rue); David, Marie-Justine; Joulin, Denis
    - Inventaire après décès: Thiercelin, François. Belleville, 10 mars 1830
      inventaire après décès; Belleville (ancienne commune); Thiercelin, François
    - Inventaire après décès: Palpeux, Marie-Victoire. Bertaul, Claude-Toussaint (veuve). Culture-Sainte-Catherine (rue), n° 31, 22 mars 1830
      inventaire après décès; Culture-Sainte-Catherine (rue de la); Palpeux, Marie-Victoire; Bertaul, Claude-Toussaint
    - Inventaire après décès: Monroy, Jean-Jacques-Mathurin. Faubourg-Saint-Antoine (rue du), n° 81, 29 mars 1830
      inventaire après décès; Faubourg-Saint-Antoine (rue du); Monroy, Jean-Jacques-Mathurin
    - Inventaire après décès: Braconnier, Pierre. Tournelles (rue des), n° 20, 12 avril 1830
      inventaire après décès; Tournelles (rue des); Braconnier, Pierre
    - Inventaire après décès: Delamotte, Louis-Dieudonné. Fleurs (quai aux), n° 21, 15 avril 1830
      inventaire après décès; Fleurs (quai aux); Delamotte, Louis-Dieudonné
    - Inventaire après décès: Jacob, Marie-Madeleine-Juliette. Ytasse, Louis-Charles (veuve); Pornain, Jean-Nicolas (veuve). Saint-Maur (rue), n° 60, 17 avril 1830
      inventaire après décès; Saint-Maur (rue); Jacob, Marie-Madeleine-Juliette; Ytasse, Louis-Charles; Pornain, Jean-Nicolas
    - Inventaire après décès: Collet, Jean-Nicolas. Charenton (rue de), n° 140, 30 avril 1830
      inventaire après décès; Charenton (rue de); Collet, Jean-Nicolas
    - Inventaire après décès: Roze, Geneviève-Rosalie. Leveque, Jean-Baptiste (veuve)., 13 mai 1830
      liquidation de la succession le 3 mai 1834, RE/XXVIII/20
      inventaire après décès; Roze, Geneviève-Rosalie; Leveque, Jean-Baptiste
    - Inventaire après décès: Cassy, Valentin. Royale (place), n° 6, 15 mai 1830
      inventaire après décès; Royale (place); Cassy, Valentin
    - Inventaire après décès: Savry, Marie. Loisel, Pierre-Etienne (veuve). Saint-Paul (rue), n° 17, 27 mai 1830
      inventaire après décès; Saint-Paul (rue); Savry, Marie; Loisel, Pierre-Etienne
    - Inventaire après décès: Tremblay, François-Denis. Saint-Nicolas (rue), n° 18, 9 juin 1830
      inventaire après décès; Saint-Nicolas (rue); Tremblay, François-Denis
    - Inventaire après décès: Prieur, Marie-Anne-Elisabeth. Lefevre, Jacques-Etienne (épouse). Faubourg-Saint-Antoine (rue du), n° 185, 12 juin 1830
      inventaire après décès; Faubourg-Saint-Antoine (rue du); Prieur, Marie-Anne-Elisabeth; Lefevre, Jacques-Etienne
    - Inventaire après décès: Bourcey, Frédéric-Louis. Ponceau (rue du), n° 28, 17 juin 1830
      inventaire après décès; Ponceau (rue du); Bourcey, Frédéric-Louis
    - Inventaire après décès: Panseron, Geneviève. Adenis, Jean-Baptiste-Melchior (épouse). Charbonniers (rue des), n° 10, 17 juin 1830
      inventaire après décès; Charbonniers (rue des); Panseron, Geneviève; Adenis, Jean-Baptiste-Melchior
    - Inventaire après décès: Lefevre, Jean-Baptiste. Muette (rue de la), n° 21, 24 juin 1830
      inventaire après décès; Muette (rue de la); Lefevre, Jean-Baptiste
    - Inventaire après décès: Soret, Claude-Laurent., 9 juillet 1830
      inventaire après décès; Soret, Claude-Laurent
    - Inventaire après décès: Guilbert, Jean-Louis. Saint-Denis (rue), n° 15, 10 juillet 1830
      inventaire après décès; Saint-Denis (rue); Guilbert, Jean-Louis
    - Inventaire après décès: Poirier, Marie. Belorgey, Jean (veuve). Sainte-Catherine (rue), n° 8, 25 août 1830
      inventaire après décès; Sainte-Catherine (rue); Poirier, Marie; Belorgey, Jean
    - Inventaire après décès: Vigreau, Marie-Geneviève. Ballant, Jean-Marie (épouse). Ménilmontant (rue de), 30 août 1830
      inventaire après décès; Ménilmontant (rue de); Vigreau, Marie-Geneviève; Ballant, Jean-Marie
    - Inventaire après décès: Cartier, François. Royale (place), n° 22, 3 septembre 1830
      inventaire après décès; Royale (place); Cartier, François
    - Inventaire après décès: Demoulin, Marie-Louise-Adélaïde. Coquet, Jean-Etienne (épouse). Picpus (rue de), n° 68, 7 septembre 1830
      inventaire après décès; Picpus (rue de); Demoulin, Marie-Louise-Adélaïde; Coquet, Jean-Etienne
    - Inventaire après décès: Husson, Nicolas. Propriétaire. Roquette (rue de la), n° 39, 10 septembre 1830
      inventaire après décès; Roquette (rue de la); Husson, Nicolas
    - Inventaire après décès: Popelard, Jean. Saint-Antoine (rue), n° 117, 11 septembre 1830
      liquidation de la succession le 9 mars 1833.
      inventaire après décès; Saint-Antoine (rue); Popelard, Jean
    - Inventaire après décès: Contour, Charlotte. Thiphaine, Claude-Marie (épouse). Basfroi (rue), n° 23, 7 octobre 1830
      inventaire après décès; Basfroi (rue); Contour, Charlotte; Thiphaine, Claude-Marie
    - Inventaire après décès: Lorin, Jean-François-Isidore. Faubourg-Saint-Antoine (rue du), n° 315, 5 novembre 1830
      Père et fils.
      inventaire après décès; Faubourg-Saint-Antoine (rue du); Lorin, Jean-François-Isidore
    - Inventaire après décès: Brousse, Denis. MONFLANQUIN (Lot-et-Garonne)., 10 novembre 1830
      inventaire après décès; Monflanquin (Lot-et-Garonne); Brousse, Denis
    - Inventaire après décès: Galichon, Charlotte-Thérèse-Joséphine. Pitois, Pierre-Nicolas (veuve). Hôpital (quai de l'), n° 3, 18 novembre 1830
      inventaire après décès; Hôpital (quai de l'); Galichon, Charlotte-Thérèse-Joséphine; Pitois, Pierre-Nicolas
    - Inventaire après décès: Bouniol, Geneviève. Bergunion, Jean (épouse). Tournelles (rue des), n° 19, 19 novembre 1830
      inventaire après décès; Tournelles (rue des); Bouniol, Geneviève; Bergunion, Jean
    - Inventaire après décès: Deplane, Adélaïde. Consul, Dominique-Isidore-Marie (épouse). Chabanais (rue), n° 11, 10 décembre 1830
      inventaire après décès; Chabanais (rue); Deplane, Adélaïde; Consul, Dominique-Isidore-Marie
    - Inventaire après décès: Decomis, Louis. Trois-Pavillons (rue des), n° 5, 30 décembre 1830
      inventaire après décès; Trois-Pavillons (rue des); Decomis, Louis